# 请教陈版主，关于权益法长投是否需要调整以前年度损益？

提问人：lardqiu 时间：2023-01-28 10:19:15
请教陈版主：
我集团参股一个公司A，股权持有40%，施加重大影响，使用权益法划算， 2021 年 12 月，集团结账时，A公司提供报表显示净利润是 2000 万，因此我集团做投资收益2000X40%=800万，并根据这个数据出具了 2021 年的审计报告。
2022 年 4 月底，A公司出具自己的审计报告，有审计调整，净利润从 2000 万变更为 3000 万。我集团因此根据持股比例需要调整投资收益（3000-2000）X40%=400万，请问陈版主，这 400 万可以放 2022 年做投资收益么？还是需要调整到 2021 年。做以前年度损益调整？

回答人：chenyiwei
该事项属于因联营企业进行差错更正而导致本企业权益法核算结果的相应调整。对本企业而言，也属于前期差错，但因为本企业的体量与联营企业不同，且对本企业的影响金额还要乘以股权比例，所以有可能该调整事项对本企业权益法核算的影响，就本企业而言并不属于重大前期差错。如果是，则可以直接更正在 2022 年度损益中，无需追溯重述前期数据。

回答人：chenyiwei
因为本所更换网站域名和改版，故下载地址变更为：
[http://www.zszhcpa.cn/Articlesandpublishers/info.aspx?itemid=188](http://www.zszhcpa.cn/Articlesandpublishers/info.aspx?itemid=188)